臺灣臺南地方法院刑事判決　　　　　　　 94年度易字第589號
公　訴　人　臺灣臺南地方法院檢察署檢察官
被　　　告　甲○○
選任辯護人　杜婉寧律師
被　　　告　乙○○
上列被告因違反商標法案件，經檢察官提起公訴（九十三年度偵
字第一二三五五號），被告就犯罪事實為有罪之陳述，本院裁定
進行簡式審判程序，判決如左：
    主  文
甲○○共同連續明知為未得商標權人同意，於同一商品，使用相
同之註冊商標之商品而販賣，以及於類似之商品，使用相同之註
冊商標，有致相關消費者混淆誤認之虞之商品而販賣，累犯，處
有期徒刑陸月，併科罰金新臺幣伍萬元，有期徒刑如易科罰金，
以參佰元折算壹日，併科罰金如易服勞役，以參佰元折算壹日。
扣案如附表二所示之物及帳冊、帳單暨寄貨單壹批，均沒收之。
乙○○共同連續明知為未得商標權人同意，於同一商品，使用相
同之註冊商標之商品而販賣，以及於類似之商品，使用相同之註
冊商標，有致相關消費者混淆誤認之虞之商品而販賣，處有期徒
刑肆月，如易科罰金，以參佰元折算壹日。扣案如附表二所示之
物及帳冊、帳單暨寄貨單壹批，均沒收之。
    事  實
一、甲○○前因違反商標法案件，於民國九十一年一月三日經臺
    灣板橋地方法院以九十年度板簡字第一五九０號判處有期徒
　　刑四月確定，嗣於九十一年八月六日易科罰金執行完畢；復
　  因違反商標法案件，於九十二年十一月三日經臺灣臺中地方
    法院以九十二年度易字第二一三九號判處有期徒刑六月確定
　　，嗣於九十二年十一月二十五日易科罰金執行完畢。詎其仍
　  不知悔改，與乙○○均明知附表一所示商標，分別係盧森堡
    商普瑞得有限公司（下稱普瑞得公司）、英商布拜里公司（
    下稱布拜里公司）、英商奧佛雷旦喜股份有限公司（下稱奧
    佛雷旦喜公司）、義大利商固喜歡固喜公司（下稱固喜公司
    ）、德商萬寶龍文具有限公司（下稱萬寶龍公司）、瑞士商
    瑞奇蒙國際股份有限公司（下稱瑞奇蒙公司）、瑞士商奧德
    曼必固控股公司（下稱奧德曼必固公司）、瑞士商亞米茄股
    份有限公司（下稱亞米茄公司）、瑞士商雷達鐘錶有限公司
    （下稱雷達公司）、荷蘭商卡地亞國際公司（下稱卡地亞公
    司）、法商路易威登馬爾悌耶公司（下稱路易威登公司）、
    義大利商芬蒂艾德有限公司（下稱商芬蒂公司）、瑞士商香
    奈兒股份有限公司（下稱香奈兒公司）、瑞士商芭蕾鞋廠股
    份有限公司（下稱芭蕾公司）等商標權人（詳如附表一所示
    ），向我國經濟部中央標準局（已改制為經濟部智慧財產局
    ）申請註冊登記，經核准取得指定使用於附表一所示各類商
    品而取得商標專用權，現仍於商標權期間內，且上開商標權
    人所生產製造使用上開商標圖樣之商品，在國際及國內市場
    均行銷多年，具有相當之聲譽，為業者及一般消費大眾所熟
    知，屬相關大眾所共知之商標及商品，甲○○因經濟陷入困
    境、乙○○則因貪圖不法利益，竟共同基於明知為未得商標
　　權人同意，於同一商品，使用相同之註冊商標之商品而販賣
  　及於類似之商品，使用相同之註冊商標，有致相關消費者混
    淆誤認之虞之商品而販賣之概括犯意聯絡，共同自九十二年
    十一月五日起至九十三年九月二十七日止，在臺南市安平區
    ○○○○街一二九號住處，利用電腦上網使用雅虎奇摩拍賣
    網站「ｚｕｃｃｉ１３８０」之帳號（密碼0000000
    0號），以將仿冒商品刊登陳列於拍賣網頁上，供不特定人
    士上網競標選購，以出價最高者為得標購買者，或以直接購
    買價刊登在拍賣場上供客人直接購買刊登陳列物品之方式，
    連續將其二人向姓名年籍不詳之人以每件新臺幣（下同）三
    百元至一千五百元不等之價格販入，未得前揭商標專用權人
    之同意而於相同或類似商品上使用相同註冊商標之仿冒商品
    ，以每件五百九十元至二千五百元不等之價格販賣與不特定
    之顧客，並提供不知情之盧天榮、楊圭市所有之郵局存摺帳
    號（盧天榮局號：0000000號、帳號：000000
    0；楊圭市局號：00000000號、帳號：00000
    00號）供購貨之不特定客戶匯入價款。嗣警方於九十三年
    九月二十七日上午十時四十七分許及同年月二十七日上午十
    一時許，分持搜索票依法搜索上址及甲○○男友謝忠明（所
    涉違反商標部分，已經臺灣臺南地方法院檢察署檢察官為不
    起訴處分）位於臺南市○○區○○路五九九號四樓之十二住
    處，當場查獲扣得附表二所示之仿冒商品及帳冊、帳單暨寄
    貨單一批、行動電話ＳＩＭ卡一張（0000000000
    號）、郵局存簿一本（戶名：盧天榮，局號：000000
    0、帳號：0000000），而獲上情。
二、案經固喜公司、萬寶龍公司訴由內政部警政署保安警察第二
    總隊第四大隊報告臺灣臺南地方法院檢察署檢察官偵查起訴
    。
    理  由
一、上揭犯罪事實業據被告乙○○、甲○○於警詢及本院審理時
    供承明確，核與證人即查獲警員施揚志於偵查中之證述及告
    訴代理人丙○○於警詢指訴（詳偵查卷第九五頁至第九七頁
    ；警卷第十八頁）之情節大致相符，並據證人馮基源於警詢
    時證述在卷（詳警卷第五三頁）。此外，並有本院核發之搜
    索票二紙、薈萃商標協會臺灣聯絡處（原瑞士鐘錶同業工會
    ）所出具之鑑定證明書一紙、經濟部智慧財產局商標資料檢
    索三十三紙、中華民國商標註冊證一紙、聲明書三紙、鑑定
    報告書（ＢＡＬＬＹ部分）一紙、內政部警政署保安警察第
    二總隊保智大隊高雄分隊搜索扣押筆錄二份、保二總隊保智
    大隊高雄分隊查扣（乙○○、甲○○違反商標法）物品目錄
    表二份、保二總隊保智大隊高雄分隊查扣（乙○○、甲○○
    違、謝忠明違反商標法）物品目錄表（總清冊）一份、拍賣
    網頁資料一份、仿冒物品採樣照片五十幀、現場照片十幀、
    雅虎國際資訊股份有限公司九十四年一月十七日雅虎（九四
    ）字第００二一號函覆之ｚｕｃｃｉ１３８０帳戶所有人及
    相關登入ＩＰ位址資料一份、扣押物暨查獲現場照片三十六
    幀及警方跟監照片六幀附卷（詳警卷第二頁、第三頁、第二
    六頁、第三一頁至第五二頁、第五六頁至第六一頁、第六四
    頁、第六九頁至第七二頁、第五四頁、第六二頁、第六五頁
    、第六八頁、第七四頁至第八九頁、第一０一頁至一一三頁
    、第一一四頁至第一二二頁、第一二三頁至一二四頁；偵查
    卷一三四頁至一六五頁、第一０七頁至第一一三頁）可稽，
    復有如附表二所示仿冒商品及帳冊、帳單暨寄貨單一批及郵
    局存簿一本（戶名：盧天榮，局號：0000000，帳號
    ：0000000）扣案可資佐證。綜上所查，被告甲○○
    、乙○○自白核與事實相符，本件事證明確，被告二人犯行
    洵堪認定。
二、核被告甲○○、乙○○所為，均係犯商標法第八十二條販賣
    商標法第八十一條第一款、第二款商品之罪。被告甲○○與
    乙○○間就前開犯行，有犯意聯絡及行為分擔，為共同正犯
    。被告二人意圖販賣而陳列仿冒商標商品之低度行為，為販
    賣之高度行為所吸收，不另論罪。又被告二人先後多次販售
    仿冒商品之行為，時間緊接，所犯為構成要件相同之罪名，
    顯係基於概括犯意為之，為連續犯，應依刑法第五十六條規
    定以一罪論，並依法加重其刑。另被告二人以一販賣之行為
    ，侵害多家公司之商標權，屬想像競合，應依刑法第五十五
    條前段之規定，從一重處斷。另被告甲○○前因違反商標法
    案件，於九十二年十一月三日經臺灣臺中地方法院以九十二
　　年度易字第二一三九號判處有期徒刑六月確定，嗣於九十二
  　年十一月二十五日易科罰金執行完畢，有臺灣臺南地方法院
    檢察署刑案資料查註紀錄表及臺灣高等法院被告前案紀錄表
    各一份在卷可按，其於五年之內再犯本件有期徒刑以上之罪
    ，為累犯，依法應加重其刑，併依刑法第七十條之規定，遞
    加重其刑。爰審酌被告甲○○有如事實所載違反商標法之犯
    行，有前揭臺灣臺南地方法院檢察署刑案資料查註紀錄表及
    臺灣高等法院被告前案紀錄表在卷足按，猶不知悔改，再犯
    本件違反商標法案件，本不宜輕縱，惟念及其因向友人蔡淑
    媚、蔡佳礽借款借與男友謝忠明供生意使用，因謝忠明屆期
    遲未還款，致甲○○經濟陷於困境而再犯本案，且已於九十
    四年四月十九日與王鄰貴訂婚，並預計於九十四年十月份結
    婚，又已覓得正當工作，此有借據三紙、本票三紙、存證信
    函一份、償還約定書一紙、在職證明書一紙及嘉帖一份存卷
    （詳本院卷第八一頁至第九一頁、第九三頁、第九四頁）可
    參，並審酌被告甲○○、乙○○各自犯罪之動機、目的、手
    段、販賣之期間與規模、每件商品販售所得之利益，以低價
    購入前開仿冒商標商品販售牟利，破壞商標權人權益及真正
    商品表彰價值，迄未與被害人達成和解賠償損害，以及犯罪
    後均坦承犯行表示悔悟之態度等一切情狀，各量處如主文所
    示之刑，並各諭知有期徒刑，易科罰金之折算標準，以及就
    被告甲○○併科罰金之部分，諭知易服勞役之折算標準，以
    示懲儆。扣案如附表二所示之仿冒商品，係被告二人本案販
    賣之商品，不問屬於犯人與否，均應依商標法第八十三條之
    規定，宣告沒收之。扣案之帳冊、帳單暨寄貨單一批，均係
    供被告二人本件犯罪所用之物，爰均依刑法第三十八條第一
    項第二款之規定，併予宣告沒收之。扣案盧天榮郵局存摺一
    本（局號：0000000，帳號：0000000）及未
    扣案楊圭市郵局存摺一本（局號：00000000號、帳
    號：0000000號），雖係被告二人共同犯罪所用之物
    ，惟非被告二人所有之物，不符沒收之要件，爰不為沒收之
    諭知；另扣案行動電話ＳＩＭ卡（0000000000號
    ）一張，雖為被告二人所有，惟非本件被告等販賣仿冒商標
    商品所使用之聯絡工具，且與本案並無任何直接關聯，爰不
    併為沒收之諭知，附此敘明。
據上論斷，應依刑事訴訟法第二百九十九條第一項前段、第二百
七十三條之一第一項，商標法第八十二條、第八十三條，刑法第
二十八條、第五十六條、第十一條前段、五十五條、第四十一條
第一項前段、第四十二條第二項、第四十七條、第三十八條第一
項第二款，罰金罰鍰提高標準條例第二條，判決如主文。
本案經檢察官陳昆廷到庭執行職務。
中　　華　　民　　國　　94　　年　　8　　月　　19　　日
　　　　　　　　　刑事第十一庭　法　官　陳金虎
以上正本證明與原本無異。
如不服本判決應於送達後十日內向本院提出上訴狀。
　　　　　　　　　　　　　　　　書記官  楊建新
中　　華　　民　　國　　94　　年　　8 　　月　　25　　日
附表一：
┌──┬──────────┬─────────┐
│編號│商標                │註冊商標指定使用之│
│    │取得商標專用權之公司│商品種類          │
│    │名稱                │                  │
├──┼──────────┼─────────┤
│一　│GUCCI           　　│靴鞋、皮帶、皮夾、│
│　　│固喜公司　　　　　　│手提袋、領帶、眼鏡│
│    │　　　　　　　　    │。　　　　        │
├──┼──────────┼─────────┤
│二　│CHANEL          　　│皮包。　　　　　　│
│    │香奈兒公司　　　    │                  │
├──┼──────────┼─────────┤
│三　│BURBERRY        　　│眼鏡、領帶、皮包。│
│    │布拜里公司　　　    │                  │
├──┼──────────┼─────────┤
│四　│VACHERON CONSTANTIN │鐘錶。　　　　　　│
│    │IWC                 │                  │
│    │瑞奇蒙公司　        │                  │
├──┼──────────┼─────────┤
│五　│LOUIS VUITTON       │皮夾、皮包、眼鏡、│
│　　│路易威登公司        │領帶、眼鏡盒、皮帶│
│    │　　　　            │、鞋、靴。　　    │
├──┼──────────┼─────────┤
│六　│SANTOS DE CARTIER   │鐘錶。　　　　　　│
│    │卡地亞公司　　　    │                  │
├──┼──────────┼─────────┤
│七　│MONTBLANC       　　│皮帶、皮包。　　　│
│    │萬寶龍公司　　　    │                  │
├──┼──────────┼─────────┤
│八　│RADO                │錶。　　　　　　　│
│    │雷達公司　　　　　　│                  │
├──┼──────────┼─────────┤
│九　│DUNHILL         　　│皮夾、手提袋、皮帶│
│    │奧佛雷旦喜公司　    │。　　　　        │
├──┼──────────┼─────────┤
│十　│OMEGA               │錶。　　　　　　　│
│    │亞米茄公司　　　　　│                  │
├──┼──────────┼─────────┤
│十一│BALLY               │手提袋、皮夾、靴鞋│
│    │芭蕾公司　　　　    │。                │
├──┼──────────┼─────────┤
│十二│PRADA               │手提包、皮夾、鞋。│
│    │普瑞得公司　        │　                │
├──┼──────────┼─────────┤
│十三│AP AUDEMARS PIGUET  │腕錶。　　　　　　│
│    │奧德曼必固公司　    │                  │
├──┼──────────┼─────────┤
│十四│FENDI               │眼鏡。　　　　　　│
│    │芬蒂公司　　　　    │                  │
└──┴──────────┴─────────┘
附表二：
┌──┬──────────┬───────┐
│編號│仿冒品名稱          │數量          │
├──┼──────────┼───────┤
│一  │LOUIS VUITTON       │十九個（起訴書│
│    │仿「路易威登」皮包  │誤載為十八個）│
├──┼──────────┼───────┤
│二  │LOUIS VUITTON       │二付（起訴書漏│
│    │仿「路易威登」眼鏡  │未記載）      │
├──┼──────────┼───────┤
│三  │LOUIS VUITTON       │四條（起訴書漏│
│    │仿「路易威登」領帶  │未記載）      │
├──┼──────────┼───────┤
│四  │LOUIS VUITTON       │九雙（起訴書誤│
│    │仿「路易威登」皮鞋  │載為八雙）    │
├──┼──────────┼───────┤
│五  │LOUIS VUITTON       │七條（起訴書漏│
│    │仿「路易威登」皮帶  │未記載）      │
├──┼──────────┼───────┤
│六  │LOUIS VUITTON       │十個          │
│    │仿「路易威登」皮夾  │              │
├──┼──────────┼───────┤
│七  │LOUIS VUITTON       │二個          │
│    │仿「路易威登」眼鏡盒│              │
├──┼──────────┼───────┤
│八  │FENDI               │一付（起訴書漏│
│    │仿「芬蒂」眼鏡      │未記載）      │
├──┼──────────┼───────┤
│九  │CHANEL              │一個          │
│    │仿「香奈兒」皮包    │              │
├──┼──────────┼───────┤
│十  │PRADA               │十八個（起訴書│
│    │仿「普拉達」皮包    │誤載為十七個）│
├──┼──────────┼───────┤
│十一│PRADA               │二十七雙（起訴│
│    │仿「普拉達」皮鞋    │書誤載為二十五│
│    │                    │雙）          │
├──┼──────────┼───────┤
│十二│BURBERRY            │一付（起訴書漏│
│    │仿「布拜里」眼鏡    │未記載）      │
├──┼──────────┼───────┤
│十三│BURBERRY            │三條（起訴書漏│
│    │仿「布拜里」領帶    │未記載）      │
├──┼──────────┼───────┤
│十四│BURBERRY            │四個          │
│    │仿「布拜里」皮包    │              │
├──┼──────────┼───────┤
│十五│DUNHILL             │九條          │
│    │仿「登喜路」（起訴書│              │
│    │載為「奧佛雷旦喜」）│              │
│    │皮帶                │              │
├──┼──────────┼───────┤
│十六│DUNHILL             │二個          │
│    │仿「登喜路」（起書訴│              │
│    │載為「奧佛雷旦喜」）│              │
│    │皮夾                │              │
├──┼──────────┼───────┤
│十七│DUNHILL             │三十二個      │
│    │仿「登喜路」（起訴書│              │
│    │載為「奧佛雷旦喜」）│              │
│    │皮包                │              │
├──┼──────────┼───────┤
│十八│GUCCI               │十六雙（起訴書│
│    │仿「固喜」皮鞋      │誤載為十四雙）│
├──┼──────────┼───────┤
│十九│GUCCI               │五條          │
│    │仿「固喜」皮帶      │              │
├──┼──────────┼───────┤
│二十│GUCCI               │二個          │
│    │仿「固喜」皮夾      │              │
├──┼──────────┼───────┤
│二一│GUCCI               │二十三個      │
│    │仿「固喜」皮包      │              │
├──┼──────────┼───────┤
│二二│GUCCI               │二付          │
│    │仿「固喜」眼鏡      │              │
├──┼──────────┼───────┤
│二三│GUCCI               │七條          │
│    │仿「固喜」領帶      │              │
├──┼──────────┼───────┤
│二四│MONTBLANC           │十五條        │
│    │仿「萬寶龍」皮帶    │              │
├──┼──────────┼───────┤
│二五│MONTBLANC           │十個          │
│    │仿「萬寶龍」皮包    │              │
├──┼──────────┼───────┤
│二六│VACHERON CONSTANTIN │四只          │
│    │仿「江斯丹頓」手錶  │              │
├──┼──────────┼───────┤
│二七│AP AUDEMARS PIGUET  │三只          │
│    │仿「愛彼得」手錶    │              │
├──┼──────────┼───────┤
│二八│OMEGA               │一只          │
│    │仿「亞米茄」手錶    │              │
├──┼──────────┼───────┤
│二九│RADO                │一只          │
│    │仿「雷達」手錶      │              │
├──┼──────────┼───────┤
│三十│I.W.C               │一只          │
│    │仿「萬國」手錶      │              │
├──┼──────────┼───────┤
│三一│CARTIER             │一只          │
│    │仿「卡地亞」手錶    │              │
├──┼──────────┼───────┤
│三二│BALLY               │四十個        │
│    │仿「芭蕾」皮包      │              │
├──┼──────────┼───────┤
│三三│BALLY               │九雙          │
│    │仿「芭蕾」皮鞋      │              │
└──┴──────────┴───────┘
附錄法條：
商標法第八十一條：
未得商標權人或團體商標權人同意，有下列情形之一者，處三年
以下有期徒刑、拘役或科或併科新臺幣二十萬元以下罰金：
一、於同一商品或服務，使用相同之註冊商標或團體商標者。
二、於類似之商品或服務，使用相同之註冊商標或團體商標，有
    致相關消費者混淆誤認之虞者。
三、於同一或類似之商品或服務，使用近似於其註冊商標或團體
    商標之商標，有致相關消費者混淆誤認之虞者。
商標法第八十二條：
明知為前條商品而販賣、意圖販賣而陳列、輸出或輸入者，處一
年以下有期徒刑、拘役或科或併科新臺幣五萬元以下罰金。
